臺灣高等法院臺南分院刑事判決　　　　九十一年度上訴字第二六七號　Ａ
　　　上　訴　人
　　　即　被　告　甲　○　○
　　　選任辯護人　呂　郁　斌
右上訴人因廢棄物清理法案件，不服臺灣臺南地方法院九十年度訴字第七二六號中華
民國九十年十二月十四日第一審判決（起訴案號：臺灣臺南地方法院檢察署八十九年
度營偵字第三四六號），提起上訴，本院判決如左：
      主      文
上訴駁回。
      事      實
一、甲○○係車號ＸＩ─四八六號曳引車之車主，並以該車靠行於銓安企業股份有限
    公司營運，接受他人委託載運貨物。甲○○明知自己未依廢棄物清理法規定領有
    廢棄物清除、處理許可證，不得從事廢棄物清除、處理，竟於民國八十九年二月
    二十五日下午四時許，在彰化縣員林鎮接受年籍姓名不詳，綽號「楊先生」之已
    成年男子之委託，與「楊先生」共同基於清除、處理廢棄物之犯意聯絡，由「楊
    先生」支付新台幣（下同）九千元之代價，將一批事業廢棄物塊狀污泥交付甲○
    ○駕駛ＸＩ─四八六號曳引車載往台南縣東山鄉○○村○○○段八九、九０、九
    ０之一地號土地違法傾倒，而從事廢棄物清除、處理。嗣於八十九年二月二十六
    日上午六時三十分許到達上址欲傾倒廢棄物時，經行政院環保署稽查督查大隊南
    區隊會同環保警察第三中隊當場查獲。
二、案經台南縣警察局白河分局報請台灣台南地方法院檢察署檢察官偵查起訴。
      理      由
一、訊據上訴人即被告甲○○坦承有於右揭時、地受「楊先生」之委託載運事業廢棄
    物塊狀污泥欲傾倒在台南縣大客村凹子腳段八九、九０、九一地號土地時為警查
    獲之事實，惟辯稱不知道所為違法云云。然查，近年來國民環保意識高張，檢警
    查獲傾倒廢棄物之案件，常經媒體大幅報導，是廢棄物清理法之相關規定，應為
    國民所能認識，被告從事貨運業務，對廢棄物清除、處理之規定，更當有所知悉
    ，且依本件運送過程迂迴，非惟來路不明，且均係由「楊先生」指示引導，均有
    違一般交易習慣，被告辯稱不知違法云云，並無可採。此外，並有行政院環境保
    護署稽查紀錄、現場照片附卷可稽。又廢棄物清理法第四十六條第一項第四款所
    規範處罰者，乃未經許可而清除、處理廢棄物之行為，至於該清除、處理廢棄物
    之行為是否既遂，並非所問。本件事證明確，被告犯行堪以認定。
二、按廢棄物清理法已於九十年十月二十四日修正公布，將第二十二條第二項第四款
    修正為同法第四十六條第一項第四款，新舊法刑度固無不同，但條號文字則有修
    正，自應適用裁判時之新法規定處罰。核被告所為，係犯修正後廢棄物清理法第
    四十六條第一項第四款之未依規定領有廢棄物清除、處理許可證，從事廢棄物清
    除、處理罪。其與已成年之「楊先生」間，有犯意聯絡，行為分擔，應論以共同
    正犯。
三、原審適用修正後廢棄物清理法第四十六條第一項第四款，刑法第十一條前段、第
    二條第一項前段，第二十八條審酌被告未經許可違法清除、處理廢棄物，污染環
    境衛生，坦承犯行，態度良好及其他一切情狀，量處有期徒刑壹年貳月，以示懲
    儆。核其認事用法及量刑均無不當，被告上訴意旨猶執前詞，否認犯罪，指摘原
    判決不當，為無理由，應予駁回。
據上論斷，應依刑事訴訟法第三百六十八條，判決如主文。
本案經檢察官蘇南桓到庭執行職務。
中    華    民    國      九十一      年      四      月      十一      日
                                  臺灣高等法院臺南分院刑事第二庭
                                      審判長法官  游    明    仁
                                            法官  陳    清    溪
                                            法官  蘇    重    信
右正本證明與原本無異。
如不服本判決，應於判決送達後十日內向本院提出上訴狀，其未敘述理由者並應於提
出上訴狀後十日內向本院補提理由書（應附繕本)。
                                      法院書記官  李    珍    鳳
中    華    民    國      九十一      年      四      月      十二      日
附錄：本判決論罪科刑法條
修正後廢棄物清理法第四十六條第一項第四款
有下列情形之一者，處一年以上五年以下有期徒刑，得併科新臺幣三百萬元以下罰金
：
四、未依第四十一條第一項規定領有廢棄物清除、處理許可文件，從事廢棄物貯存、
    清除、處理，或未依廢棄物清除、處理許可文件內容貯存、清除、處理廢棄物。
